臺灣新北地方法院刑事判決
111年度審易字第660號
公  訴  人  臺灣新北地方檢察署檢察官
被      告  李佳玲




上列被告因詐欺案件，經檢察官提起公訴（110年度偵字第7696
號、第16845號、110年度少連偵字第206號），被告於準備程序
中就被訴事實為有罪之陳述，本院裁定進行簡式審判程序，茲判
決如下：
    主  文
甲○○幫助犯詐欺取財罪，處有期徒刑肆月，如易科罰金，以新
臺幣壹仟元折算壹日，未扣案之犯罪所得新臺幣貳仟伍佰元沒收
，於全部或一部不能沒收或不宜執行沒收時，追徵其價額。
    事  實
一、甲○○明知將自己申辦之行動電話門號隨意交予他人使用，可
    能幫助詐騙集團成員用於詐欺取財，竟仍不違背其本意，基
    於幫助詐欺取財之不確定故意，於民國109年8月24日前往中
    華電信股份有限公司臺北南區服務中心申辦0000000000門號
    ，並以新臺幣（下同）2,500元之代價，將之交予某真實姓
    名年籍不詳之詐騙集團成員，並由該集團成員於附表所示之
    時間，在不詳地點，以附表所示之方式，對附表所示之人施
    用詐術，使附表所示之人陷於錯誤，依指示匯款附表所示金
    額至附表所示之帳戶。嗣附表所示之人發覺受騙，報警循線
    查悉上情。
二、案經丁○○、丙○○訴由臺南市政府警察局第二分局、己○○訴由
    臺南市政府警察歸仁分局、乙○○訴由高雄市政府警察局湖內
    分局報告臺灣新北地方檢察署檢察官偵查起訴。
    理  由
一、按除被告所犯為死刑、無期徒刑、最輕本刑為3 年以上有期
    徒刑之罪或高等法院管轄第一審案件者外，於第一次審判期
    日前之準備程序進行中，被告先就被訴事實為有罪之陳述時
    ，審判長得告知被告簡式審判程序之旨，並聽取當事人、代
    理人、辯護人及輔佐人之意見後，裁定進行簡式審判程序，
    刑事訴訟法第273 條之1 第1 項定有明文。本件被告所犯係
    死刑、無期徒刑、最輕本刑為3 年以上有期徒刑以外之罪，
    其於準備程序中就被訴事實為有罪之陳述，經本院告知簡式
    審判程序之旨，並聽取公訴人及被告之意見後，認宜進行簡
    式審判程序，爰依上開規定裁定行簡式審判程序。
二、上揭事實，業據被告於偵查、本院準備程序及審理時均坦承
    不諱，核與告訴人丁○○、丙○○、己○○、乙○○於警詢時之指述
    情節相符，並有通聯調閱查詢單、告訴人丁○○提供之存摺影
    本、Line對話記錄、凌詩晴之中國信託商業銀行帳號000000
    000000號帳戶之開戶資料與交易明細、告訴人丙○○提供之Li
    ne對話紀錄、來電顯示截圖、網路銀行操作紀錄畫面截圖、
    郭旻雅之中華郵政股份有限公司帳號00000000000000號帳戶
    之開戶資料與交易明細、告訴人己○○提供之Line對話記錄、
    葉○穎之台新國際商業銀行帳號00000000000000號帳戶之開
    戶資料與交易明細、告訴人乙○○提供之Line Pay Money轉帳
    帳號之交易資料畫面截圖與遠傳通聯明細資料可資為憑，被
    告犯行堪予認定。
三、按刑法上之幫助犯，係以幫助之意思，對於正犯資以助力，
    而未參與實施構成要件之行為者而言。被告提供上開行動電
    話門號使真實姓名年籍不詳之詐騙集團成員遂行詐欺取財之
    犯行，惟被告單純提供行動電話門號供人使用之行為，並不
    等同於向被害人施以欺罔之詐術行為，且亦無證據證明被告
    有參與詐欺取財犯行之構成要件行為，是被告所為應僅止於
    幫助。是核被告所為，係犯刑法第30條第1 項前段、第339 
    條第1 項之幫助詐欺取財罪。被告以一交付行動電話門號之
    行為，同時幫助詐騙集團成員詐騙告訴人等4人得逞，侵害
    其等之財產法益，而觸犯數罪名，為想像競合犯，應從一重
    之幫助詐欺取財罪處斷。又被告曾因施用毒品案件，經本院
    以106年度審易字第1044號判處有期徒刑6月確定，並與另案
    所處拘役50日接續執行，於108年1月20日執行完畢之紀錄，
    有臺灣高等法院被告前案紀錄表1份在卷可稽，其受有期徒
    刑之執行完畢後5年內故意再犯本件有期徒刑以上之罪，為
    累犯，本院審酌被告上開構成累犯之犯罪紀錄，與本案所犯
    詐欺罪之罪名、犯罪類型均不相同，亦無關聯性，不足認被
    告對刑罰之反應力薄弱，爰參照司法院釋字第775 號解釋之
    意旨不加重其刑。再被告係基於幫助之意思，參與詐欺取財
    犯罪構成要件以外之行為，為幫助犯，爰依刑法第30條第2 
    項之規定，按正犯之刑減輕之。爰審酌被告有於5年內違反
    毒品危害防制條例經法院論罪科刑並執行完畢之紀錄，暨被
    告雖未實際參與詐欺取財犯行，但提供行動電話門號供他人
    非法使用，不僅造成執法機關不易查緝犯罪行為人，危害社
    會治安，助長社會犯罪風氣，更造成被害人求償上之困難，
    所為實非可取，兼衡其犯罪之動機、目的、手段，告訴人等
    所受之損害程度，以及犯後態度等一切情狀，量處如主文所
    示之刑，並諭知易科罰金之折算標準，以資懲儆。本件被告
    提供行動電話門號而取得之犯罪所得2,500元，雖未扣案，
    仍應依刑法第38條之1第1項、第3項規定宣告沒收，於全部
    或一部不能沒收或不宜執行沒收時，追徵其價額。
據上論斷，應依刑事訴訟法第273 條之1 第1 項、第299 條第1
項前段，刑法第339 條第1 項、第30條第1 項前段、第2 項、第
55條、第41條第1 項前段、第38條之1 第1 項、第3 項，刑法施
行法第1 條之1 第1 項，判決如主文。
本案經檢察官戊○○提起公訴，檢察官陳漢章到庭執行職務。
中　　華　　民　　國　　111 　年　　7 　　月　　14　　日
                  刑事第二十四庭  法  官  徐子涵
上列正本證明與原本無異。
如不服本判決，應於判決送達後20日內敘明上訴理由，向本院提
出上訴狀 (應附繕本) ，上訴於臺灣高等法院。其未敘述上訴理
由者，應於上訴期間屆滿後20日內向本院補提理由書「切勿逕送
上級法院」。
                                  書記官　游士霈
中　　華　　民　　國　　111 　年　　7 　　月　　14　　日
附錄本案論罪科刑法條全文：
中華民國刑法第339條
（普通詐欺罪）
意圖為自己或第三人不法之所有，以詐術使人將本人或第三人之
物交付者，處 5 年以下有期徒刑、拘役或科或併科 50 萬元以
下罰金。
以前項方法得財產上不法之利益或使第三人得之者，亦同。
前二項之未遂犯罰之。
附表：
編號 告訴人    詐騙時間   詐騙手法  匯款金額   匯款帳戶  一 丁○○ 109年10月3日某時 在Facebook（下稱臉書）刊登販售虛擬寶物之不實廣告，吸引告訴人丁○○詢問，並使用上開門號作為聯絡方式，再騙使告訴人丁○○誤認雙方成立交易，依指示匯款至指定帳戶。 3,000元 凌詩晴之中國信託商業銀行帳號000000000000號帳戶  二 丙○○ 109年10月3日 11時50分許 私訊告訴人丙○○欲販售虛擬寶物，並使用上開門號作為聯絡方式，再騙使告訴人丙○○誤認雙方成立交易，依指示匯款至指定帳戶。 5,500元 郭旻雅之中華郵政股份有限公司帳號00000000000000號帳戶  三 己○○  109年10月1日 9時20分許 私訊告訴人己○○欲販售遊戲帳號，並使用上開門號作為聯絡方式，再騙使告訴人己○○誤認雙方成立交易，依指示匯款至指定帳戶。 1萬7,000元 葉○穎之台新國際商業銀行帳號00000000000000號帳戶  四 乙○○  109年10月4日上午某時 在臉書刊登販售虛擬寶物之不實廣告，吸引告訴人乙○○詢問，並使用上開門號作為聯絡方式，再騙使告訴人乙○○誤認雙方成立交易，依指示匯款至指定帳戶。 1萬5,000元 0000000000號Line Pay Money轉帳帳號